【裁判字號】    92,訴,499
【裁判日期】    921028
【裁判案由】    違反槍砲彈藥刀械管制條例
【裁判全文】
台灣新竹地方法院刑事判決                          九十二年度訴字第四九九號
    公  訴  人  臺灣新竹地方法院檢察署檢察官
    被      告  甲○○
右列被告因違反槍砲彈藥刀械管制條例案件，經檢察官提起公訴（九十二年度偵字第
四二０四號），本院依簡式審判程序判決如左：
    主      文
甲○○未經許可，寄藏其他可發射子彈具有殺傷力之改造金屬玩具手槍，處有期徒刑
壹年貳月，併科罰金新台幣貳萬元，罰金如易服勞役，以新臺幣玖佰元即銀元佰元
折算壹日。緩刑肆年，緩刑期內付保護管束。
扣案之仿ＷＡＬＴＨＥＲ廠半自動手槍製造之改造金屬玩具手槍貳枝（含彈匣貳個，
槍枝管制編號：0000000000號、0000000000號），及改造子彈
陸顆，均沒收。
    事      實
一、甲○○於民國九十年四月初，在新竹縣湖口鄉○○路橋下，未經許可，自友人陳
    全福（業於九十年六月五日死亡）處受寄仿ＷＡＬＴＨＥＲ廠半自動手槍製造之
    玩具手槍換裝土造金屬槍管改造而成之具殺傷力改造手槍二支（含彈匣二個，槍
    枝管制編號：0000000000號、0000000000號），及可擊發
    且具有殺傷力之改造子彈九顆（其中三顆業因鑑定目的而試射擊發），並將之藏
    放在其位於新竹縣湖口鄉○○村○○○街七十五號住處之房間衣樹內。嗣於九十
    二年五月十六日夜間，甲○○之妻徐曉玫在前開衣樹內發現上述改造手槍及子彈
    ，旋要求甲○○應予丟棄，甲○○即於翌日（即九十二年五月十七日）上午將前
    開改造之金屬玩具手槍二枝及子彈九顆放置在其所有之黑色手拿包內，並交由徐
    曉玫攜之，騎乘車牌號碼ＳＭＳ—二四五號機車搭載徐曉玫，擬前往新竹縣湖口
    鄉金獅寺之後山埋藏。迄於同日十一時四十五分許，行經湖口鄉○○路與中正路
    口時，因闖紅燈為執行巡邏勤務之員警發現而當場攔停，適甲○○友人翁紹軒駕
    駛車牌號碼Ｒ二—九一九六號自用小客車行經該處，遽見甲○○經警攔停，即將
    所駕之自用小客車停靠在甲○○騎乘之上開機車旁，詢問甲○○為警攔查之原因
    ，甲○○因恐所攜之改造手槍及子彈等違禁物為警查察，隨即將原由徐曉玫所持
    有之黑色手拿包迅速丟進不知情之翁紹軒所駕上述自用小客車前座內，並呼叫翁
    紹軒加速駛離，員警發現有異，經翁紹軒及甲○○同意後，打開上述黑色手拿包
    檢視，始發覺其內裝有前開改造手槍及子彈，因而查獲上情。
二、案經新竹縣警察局移送台灣新竹地方法院檢察署檢察官偵查起訴。
    理      由
一、右揭事實，業據被告甲○○於偵審中坦承不諱，核與證人徐曉玫、翁紹軒證述之
    情節大致相符，且有上開扣案之仿ＷＡＬＴＨＥＲ廠半自動手槍製造之改造金屬
    玩具手槍二枝及子彈六顆扣案可證，再扣案槍、彈經送請內政部警政署刑事警察
    局以性能檢驗法、試射法鑑驗結果如次：(一)送鑑改造手槍壹枝（含彈匣，槍枝管
    制編號0000000000號），認係仿ＷＡＬＴＨＥＲ廠半自動手槍製造之
    玩具手槍換裝土造金屬槍管改造而成之改造手槍，機械性能良好，經實際裝填同
    案送鑑子彈試射結果，可擊發，認具殺傷力；(二)送鑑改造手槍壹枝（含彈匣，槍
    枝管制編號0000000000號），認係仿ＷＡＬＴＨＥＲ廠半自動手槍製
    造之玩具手槍換裝土造金屬槍管改造而成之改造手槍，機械性能良好，經實際裝
    填同案送鑑子彈試射結果，可擊發，認具殺傷力；(三)送鑑子彈九顆，認均係改造
    子彈，採樣試射三顆，均可擊發，認具殺傷力等語，此有內政部警政署刑事警察
    局九十二年七月二十八日刑鑑字第０九二００九三八二０號鑑驗通知書一紙在卷
    可憑，堪認被告上開自白核與事實相符。本件事證已臻明確，被告犯行洵堪認定
    ，應依法論科。
二、核被告所為，係犯槍砲彈藥刀械管制條例第十一條第四項未經許可寄藏其他可發
    射子彈具有殺傷力之改造金屬玩具手槍罪及同條例第十二條第四項之未經許可寄
    藏子彈罪。按槍砲彈藥刀械管制條例係將「持有」與「寄藏」為分別之處罰規定
    ，則單純之「持有」，固不包括「寄藏」，但「寄藏」之受人委託代為保管，其
    保管本身所為之「持有」，既係「寄藏」之當然結果，法律上自宜僅就「寄藏」
    行為為包括之評價，不應另就「持有」予以論罪，最高法院七十四年台上字第三
    四００號判例闡釋甚明，是被告寄藏槍彈後之持有該槍彈之低度行為，應為寄藏
    槍彈之高度行為所吸收，不另論罪。又檢察官雖未就被告寄藏槍彈部分一併提起
    公訴，然被告此部分犯行與檢察官提起公訴之被告持有該手槍、彈藥犯行間，具
    有吸收之實質上一罪關係，已如前述，本院自得併予審理判決，又此屬訴之擴張
    結果，且所觸犯之條、項相同，尚不生變更法條問題（本院已於九十二年十月十
    四日審理時告知所犯正確罪名），併予敘明。又被告以一行為同時寄藏槍、彈，
    係以一行為同時觸犯未經許可寄藏其他可發射子彈具有殺傷力之改造金屬玩具手
    槍罪、未經許可寄藏子彈罪，為想像競合犯，依刑法第五十五條之規定，應從重
    之未經許可寄藏其他可發射子彈具有殺傷力之改造金屬玩具手槍罪處斷。爰審酌
    被告並無前科，其寄藏改造玩具手槍及改造子彈，所為對社會有潛在危險性，威
    脅社會秩序及人民之生命、身體安全，及其並未曾試射，造成他人之實際危害，
    並其犯罪動機、手段，暨犯罪後坦承犯行，態度良好等一切情狀，量處如主文所
    示之刑，併科罰金部分並諭知易服勞役之折算標準，以資懲儆。又查被告前未曾
    受有期徒刑以上刑之宣告，有臺灣高等法院被告全國前案紀錄表及臺灣新竹地方
    法院檢察署刑案資料查註紀錄表各一份在卷可稽，其經此起訴、審判，當知所警
    惕而無再犯之虞，本院因認所宣告之刑以暫不執行為當，併予以宣告緩刑四年，
    以啟自新。惟被告年輕心性未定，易因所處環境不佳或交友不慎而誤蹈法網，成
    為社會犯罪之潛在因素，為持續觀察被告於緩刑期內之行為舉動及使被告於緩刑
    期內培養正確法律觀念，爰併依法宣告緩刑期內付保護管束，由地方法院檢察署
    之觀護人給予適當之協助及指導，以發揮附條件緩刑制度之立意及避免短期自由
    刑執行所肇致之弊端。末查，八十六年十一月二十四日修正公佈之槍砲彈藥刀械
    管制條例第十九條規定：「犯第七條、第八條、第十條、第十一條、第十二條第
    一項至第三項、第十三條第一項至第三項之罪，經判處有期徒刑者，應於刑之執
    行完畢或赦免後，令入勞動場所，強制工作，其期間為三年。」前開有關宣告強
    制工作之規定，業經刪除，並於九十年十一月十四日經總統以（九０）華總一義
    字第九０００二二三四七０號令公布，於同年月十六日生效，是有關宣告強制工
    作之規定，已不再適用，而被告並無任何前科紀錄，有卷附臺灣高等法院被告全
    國前案紀錄表及臺灣新竹地方法院檢察署刑案資料查註紀錄表各一份在卷可按，
    故難認被告有犯罪之習慣或以犯罪為常業或因遊蕩或懶惰成習而犯罪，而有矯治
    其社會危險性之必要，是自亦無刑法第九十條第一項規定宣告強制工作之必要，
    附此敘明。
三、扣案之前開仿ＷＡＬＴＨＥＲ廠半自動手槍製造之改造金屬玩具手槍二枝（含彈
    匣貳個，槍枝管制編號：0000000000號、0000000000號）
    ，及改造子彈六顆（雖共扣得九顆，惟其中三顆業因鑑定目的而試射擊發，均非
    違禁物，爰不另為沒收之諭知）均係屬違禁物，應依刑法第三十八條第一項第一
    款規定宣告沒收。
據上論斷，應依刑事訴訟法第二百七十三條之一第一項、第二百九十九條第一項前段
，槍砲彈藥刀械管制條例第十一條第四項、第十二條第四項，刑法第十一條前段、第
五十五條、第四十二條第二項、第七十四條第一款、第九十三條第一項、第三十八條
第一項第一款，罰金罰鍰提高標準條例第二條，現行法規所定貨幣單位折算新臺幣條
例第二條，判決如主文。
本案經檢察官乙○○到庭執行職務。
中      華      民      國    九十二    年      十      月    二十八    日
                                      臺灣新竹地方法院刑事第三庭
                                          法  官  高  敏  俐
右正本證明與原本無異。
如不服本判決，應於判決送達後十日內，向本院提出上訴狀。
                                          書記官  賴  寶  合
中      華      民      國    九十二    年      十      月    二十八    日
附錄本案論罪科刑法條全文：
槍砲彈藥刀械管制條例第十一條第四項
未經許可，持有、寄藏或意圖販賣而陳列第一項所列槍砲者，處一年以上七年以下有
期徒刑，併科新臺幣七百萬元以下罰金。
槍砲彈藥刀械管制條例第十二條第四項
未經許可，持有、寄藏或意圖販賣而陳列子彈者，處五年以下有期徒刑，併科新台幣
三百萬元以下罰金。


司法院資訊處製作；財團法人民間司法改革基金會備份。
